臺灣屏東地方法院刑事判決
111年度簡上字第78號
上  訴  人  
即  被  告  顏子涵



上列上訴人即被告因違反毒品危害防制條例案件，不服本院111
年度簡字第101號中華民國111年6月7日第一審刑事簡易判決（聲
請簡易判決處刑案號：臺灣屏東地方檢察署110年度撤緩毒偵字
第92號），提起上訴，本院管轄之第二審合議庭判決如下：
    主  文
上訴駁回。
    事  實
一、顏子涵基於施用第二級毒品甲基安非他命之犯意，於民國11
    0年1月27日8時許，在其屏東縣○○鎮○○路00號居處，以吸食
    器承接燒烤之方式，施用第二級毒品甲基安非他命1次。嗣
    於同日8時50分許，經警持本院所核發110年度聲搜字第61號
    搜索票，至上開處所執行搜索，當場扣得顏子涵所有之第二
    級毒品甲基安非他命1包（毛重0.70公克）及上開吸食器1組
    ，並經其同意採尿送驗，結果呈甲基安非他命陽性反應，始
    悉上情。
二、案經屏東縣政府警察局東港分局報請臺灣屏東地方檢察署檢
    察官偵查後，聲請以簡易判決處刑。
    理  由
一、程序事項：
　㈠按被告以外之人於審判外之陳述，雖不符刑事訴訟法第159條
    之1至之4等4條之規定，而經當事人於審判程序同意作為證
    據，法院審酌該言詞陳述或書面陳述作成時之情況，認為適
    當者，亦得為證據；當事人、代理人或辯護人於法院調查證
    據時，知有刑事訴訟法第159條第1項不得為證據之情形，而
    未於言詞辯論終結前聲明異議者，視為有前項之同意，同法
    第159條之5定有明文。本判決所引下列屬於傳聞證據部分，
    被告顏子涵經本院合法傳喚而未到庭，檢察官於本院調查證
    據，逐一告以要旨時，已知其內容及性質，而未於言詞辯論
    終結前聲明異議。本院審酌各該證據作成之情況，並無違法
    不當取證或證明力顯然過低之情形，且與待證事實具關聯性
    ，認為以之作為本案證據應屬適當，揆諸前揭說明，認有證
    據能力。
　㈡被告經本院合法傳喚，無正當理由不到庭，有本院送達證書
    、刑事報到單及被告個人戶籍資料查詢結果在卷可稽，爰依
    刑事訴訟法第455條之1第3項準用同法第371條規定，不待其
    陳述逕行判決。　
二、上開事實，業據被告於偵查中坦承不諱，又被告於110年1月
    27日12時許經警得其同意採尿送驗（尿液編號：東東港0000
    0000），由正修科技大學超微量研究科技中心檢驗，結果判
    定確呈甲基安非他命陽性反應等情，有勘察採證同意書、尿
    液送檢人真實姓名代號對照表、正修科技大學超微量研究科
    技中心110年3月9日R00-0000-000號尿液檢驗報告等件存卷
    可考；另有甲基安非他命1包（毛重0.70公克）及吸食器1組
    扣案可證。此外，復有警製偵查報告、本院110年度聲搜字
    第61號搜索票、屏東縣政府警察局東港分局搜索扣押筆錄、
    扣押物品目錄表、現場蒐證照片、毒品初步檢驗報告單、查
    獲毒品案件報告表、查獲施用毒品案件經過情形紀錄表等件
    附卷可憑。足認被告前揭任意性自白核與客觀事實相符，堪
    以採信。是被告有為本案施用第二級毒品甲基安非他命犯行
    ，即洵堪認定。其次，被告前因施用毒品案件，經法院裁定
    送勒戒處所觀察、勒戒後，因認無繼續施用毒品傾向，於10
    9年5月27日執行完畢釋放出所，並經檢察官為不起訴處分確
    定之事實，有臺灣高等法院被告前案紀錄表附卷可憑，則被
    告於前揭觀察、勒戒執行完畢釋放後3年內，再為本案施用
    毒品犯行，自應追訴處罰。是本案事證明確，被告本次施用
    第二級毒品犯行，應依法論科。　　
三、核被告所為，係犯毒品危害防制條例第10條第2項之施用第
    二級毒品罪。又被告持有第二級毒品後進而施用，其持有第
    二級毒品之低度行為，應為其施用第二級毒品之高度行為所
    吸收，不另論罪。
四、按關於刑之量定，係實體法上賦予法院得為自由裁量之事項
    ，如法院已斟酌刑法第57條各款所列情狀，而未逾越法定刑
    度，或濫用其權限，即不得任意指摘為違法（最高法院72年
    台上字第6696號、75年台上字第7033號判例意旨參照）。又
    在同一犯罪事實與情節，如別無其他加重或減輕原因，下級
    審法院量定之刑，亦無過重或失輕之不當情形，則上級審法
    院對下級審法院之職權行使，原則上應予尊重（最高法院85
    年度台上字第2446號判決意旨參照）。經查，本件原審量刑
    所依據之毒品危害防制條例第10條第2項，其法定刑為3年以
    下有期徒刑。而原審審酌被告前已因施用毒品案件，經法院
    裁定送觀察、勒戒執行完畢，仍未能戒斷惡習，竟再次施用
    毒品，顯見其戒除毒癮之意志力非堅，所為殊值非難，惟念
    其犯後坦承犯行，態度良好，且施用毒品行為於本質上係屬
    自我戕害行為，具有病患性人格之特質，應側重適當之醫學
    治療及心理矯治為宜，兼衡其智識程度及家庭經濟狀況等一
    切情狀，量處有期徒刑4月，並諭知以新臺幣1,000元折算1
    日之易科罰金折算標準，復說明扣案甲基安非他命1包及吸
    食器1組，經警以簡易快速篩檢試劑檢驗後，均呈甲基安非
    他命陽性反應，皆屬本案查獲之第二級毒品，應依毒品危害
    防制條例第18條第1項前段規定，連同上開甲基安非他命之
    包裝袋，均宣告沒收銷燬。另敘明鑑驗耗損部分因已滅失，
    爰不另宣告沒收銷燬。經核認事用法、量刑及沒收均無不當
    ，依上開判決意旨，本院就原審刑罰裁量權之行使，應予尊
    重。被告雖上訴請求從輕量刑，然被告在為本案施用毒品犯
    行後，竟又於檢察官為附命完成戒癮治療之緩起訴處分期間
    內多次施用毒品，且未按時接受戒癮治療，且多次採尿呈毒
    品陽性反應，進而遭撤銷緩起訴處分等情，此有臺灣高等法
    院被告前案紀錄表、屏東地檢署110年度毒偵字第253號緩起
    訴處分書、110年度撤緩字第174號撤銷緩起訴處分書、臺灣
    屏東地方檢察署觀護人辦理緩起訴處分附帶應履行必要命令
    處遇報告書等件在卷可憑，足認被告戒毒意志薄弱，犯後態
    度尚有可議之處，因此原審就被告本件犯行量處有期徒刑4
    月，僅高於法定最低刑度2個月，難認有過重情事，是被告
    之上訴為無理由，應予駁回。
據上論斷，應依刑事訴訟法第455條之1第1項、第3項、第368條
、第371條，判決如主文。　　
本案經檢察官魏豪勇聲請簡易判決處刑，經被告提起上訴後，由
檢察官王雪鴻到庭執行職務。　　
中　　華　　民　　國　　111 　年　　9 　　月　　30　　日
                  刑事第二庭  審判長法  官　程士傑
                                    法  官　楊子龍
                                    法  官　黃虹蓁
以上正本證明與原本無異。不得上訴。
中　　華　　民　　國　　111 　年　　9 　　月　　30　　日
　　　　　　　　　　　　　　　　　　書記官　林靜慧
附錄本判決論罪科刑法條：　　　　　　　　　　　　　　　　
毒品危害防制條例第10條第2項
施用第二級毒品者，處3年以下有期徒刑。